# 什么是银行已付而企业未付账项？

提问人：wufaxian 时间：2019-09-02 23:24:01
了解有关银行存款余额调节表的知识，其中提到编制步骤。
步骤一
企业账面存款余额 = 企业账面银行存款余额-银行已付而企业未付账项 +银行已收而企业未收账项
步骤二
银行对账单调节后的存款余额= 银行对账单存款余额-企业已付而银行未付账项 + 企业已收而银行未收账项
步骤三
银行对账单存款余额 + 企业已收而银行未收账项－企业已付而银行未付账项 = 企业账面银行存款余额 + 银行已收而企业未收账项－银行已付而企业未付账项账　通过核对调节，“银行存款余额调节表” 上的双方余额相等，一般可以说明双方记帐没有差错。如果经调节仍不相等，要么是未达账项未全部查出，要么是一方或双方记账出现差错，需要进一步采用对账方法查明原因，加以更正。调节相等后的银行存款余额是当日可以动用的银行存款实有数。对于银行已经划账，而企业尚未入帐的未达账项，要待银行结算凭证到达后，才能据以入账，不能以 “银行存款调节表” 作为记账依据。
—————为什么会有 “银行已付而企业未付账项”、“银行已收而企业未收账项”，“企业已付而银行未付账项”、“企业已收而银行未收账项” 这四种状态存在？

回答人：chenyiwei
由银企双方入账的时间性差异导致，这个问题在各类会计基础教科书中都有介绍，请参考。